臺灣高等法院花蓮分院刑事裁定　　　　　　　　　　　九十三年度毒抗字第二四號
　　抗　告　人
　　即受處分人　甲○○
右列抗告人因違反毒品危害防制條例案件，不服臺灣花蓮地方法院九十二年度毒聲字
第三九二號，中華民國九十二年八月十四日裁定（聲請案號：臺灣花蓮地方法院檢察
署九十二年度聲停戒二字第七九號），提起抗告，本院裁定如左：
    主  文
抗告駁回。
    理  由
一、當事人對於法院之裁定有不服者，除有特別規定外，得抗告於直接上級法院。又
    抗告期間，除有特別規定外，為五日，自送達裁定後起算。再抗告法院認為抗告
    有不合法律上之程式或法律上不應准許，或其抗告權已經喪失者，應以裁定駁回
    之。刑事訴訟法第四百零三條第一項、第四百零六條、第四百十一條前段分別定
    有明文。
二、本件抗告人即受處分人甲○○前因施用毒品案件，經強制戒治已屆滿三月且其成
    效經評定為合格，檢察官依修正前毒品危害防制條例第二十二條第一項規定，聲
    請裁定停止戒治，並請宣告所餘期間付保護管束，原法院依同法為「甲○○停止
    戒治，所餘戒治期間，保護管束」之裁定，該裁定於民國（下同）九十二年八月
    二十六日在台灣花蓮戒治所送達於抗告人甲○○，有送達證書一紙在卷可稽（見
    原審卷二一頁），花蓮戒治所並於同年九月三日停止甲○○之戒治，將之釋放。
    惟該裁定誤寫抗告人之身份證字號，原法院於九十三年八月二十六日為更正裁定
    ，於九十三年八月三十一日將更正裁定送達於抗告人，亦有送達證書一紙在卷可
    稽（見原審卷三三頁）。抗告人於九十三年九月一日提起本件抗告。抗告意旨則
    以：有人冒其名收受前述原法院停止戒治之裁定正本，該次送達不合法，原法院
    更正裁定之送達才合法，受處分人不服原裁定，於法定期限五日內提出抗告云云
    。
三、按更正裁定，並非法院就事件之爭執重新為裁判，不過將裁判中誤寫、誤算或其
    他類此之顯然錯誤，加以更正，使裁判中所表示者，與法院本來之意思相符，原
    裁判之意旨，並未因而變更。故更正裁定溯及於為原裁判時發生效力。亦即原裁
    判之效力，不因更正裁定而受影響。對原裁判上訴或抗告之不變期間，自不因更
    正裁定而延長（最高法院七十九年台聲字三四九判例參照）。另按提起抗告者，
    必以受裁定者，有因裁定而受有不利益，即以裁定主文形式觀之，須受裁定人有
    抗告利益，方得提起之。查前述停止戒治裁定及更正裁定分別於花蓮戒治所及花
    蓮看守所送達於抗告人，各該送達證書上均按有指印及「甲○○」之簽名，而從
    該二張送達證書上之簽名以觀，堪認為極為相似，參以抗告人在花蓮戒治所於九
    十二年九月三日停止其戒治之執行，將之釋放時，亦未提出其未受原審停止戒治
    裁定之合法送達之質疑等情，足認原審停止戒治之裁定，業經於九十二年八月二
    十六日合法送達於抗告人，雖更正裁定於九十三年八月三十一日始送達於抗告人
    ，揆諸前述說明，抗告人對原停止戒治裁定抗告之不變期間，不因更正裁定而延
    長，則抗告人應於收受原法院裁定後五日內即九十二年八月三十一日前提起抗告
    。惟抗告人遲至九十三年九月一日始提起抗告，有抗告書在卷為憑。足見本件抗
    告，已逾法定期間，顯有不合法律上之程式，應予駁回。再者，縱使不論本件抗
    告是否已逾法定期間，原法院停止戒治之裁定，從形式上觀察，係對抗告人即受
    處分人有利，受處分人對原裁定並無不利益，依法不得抗告，乃竟提起本件抗告
    ，亦顯不合法，仍應予駁回。
四、據上論斷，應依刑事訴訟法第四百十一條前段，裁定如主文。
中      華    民    國    九十三      年     十一     月       二       日
                                      審判長法官  吳  鴻  章
                                            法官  林  慶  煙
                                            法官  蔡  勝  雄
右正本證明與原本無異。
本件不得再抗告。
                                          書記官  陳  有  信
中      華      民      國    九十三    年    十一      月      二      日
